臺灣雲林地方法院刑事判決
110年度易字第644號
公  訴  人  臺灣雲林地方檢察署檢察官
被      告  鄭金城


上列被告因妨害名譽案件，經檢察官提起公訴（110年度偵字第7
342號），本院判決如下：
    主  文
戊○○犯如附表所示之罪，各處如附表所示之刑。應執行拘役壹佰
日，如易科罰金，以新臺幣壹仟元折算壹日。
    事  實
一、戊○○與甲○○、乙○○為同村鄰里關係，雙方先前即曾發生糾紛
    ，戊○○因而心生不滿，竟基於公然侮辱之各別犯意，行經不
    特定多數人得以共見共聞之甲○○、乙○○住處即雲林縣○○鄉○○
    村○○○00號之周邊道路上時，分別為下列行為：
  ㈠於民國110年1月18日上午11時27分許，在上開不特定多數人
    得共見共聞之地點，接續以「老雞歪」、「沒人要幹你」等
    語，辱罵甲○○、乙○○，足以貶損其等之人格及社會評價。
  ㈡於110年4月22日晚間10時48分許，行經上開不特定多數人得
    共見共聞之地點，大聲辱罵「不要害人不要害人，幹你娘，
    不要害人」等語，辱罵甲○○、乙○○，足以貶損其等之人格及
    社會評價。
  ㈢於110年6月20日晚間8時28分許，行經上開不特定多數人得共
    見共聞之地點，接續以「有人幹卡贏沒人幹，幹你娘老雞歪
    ，冊讀那麼高要死，出來害人，你娘臭雞歪，有人幹卡贏你
    沒人幹，按怎？幹你娘老雞歪，破麻」等語，辱罵甲○○、乙○○，足以貶損其等之人格及社會評價。
  ㈣於110年6月26日上午10時24分許，行經上開不特定多數人得
    共見共聞之地點，以「破麻老雞歪」等語，辱罵甲○○、乙○○
    ，足以貶損其等之人格及社會評價。
  ㈤於110年6月29日晚間8時56分許，行經上開不特定多數人得共
    見共聞之地點，以「你娘，破麻就是破麻，欠人幹就是欠人
    幹、幹你娘老雞歪」等語，辱罵甲○○、乙○○，足以貶損其等
    之人格及社會評價。
  ㈥於110年7月4日下午2時4分、3時43分、晚間6時54分許，行經
    上開不特定多數人得共見共聞之地點，接續以「破麻破麻，
    難怪雞歪沒人幹」、「破麻、破麻」、「破麻有在麼」等語
    ，辱罵甲○○、乙○○，足以貶損其等之人格及社會評價。
  ㈦於110年7月5日上午11時23分、43分、中午12時48分、下午1
    時24分、28分許，行經上開不特定多數人得共見共聞之地點
    ，接續以「破麻、破麻，答又」、「破麻、幹你老母」、「
    破麻請講話」、「破麻請講話、破麻請講話」、「破麻、很
    多人喊呼叫破麻，呼叫破麻，講對了答又，呼叫破麻」等語
    ，辱罵甲○○、乙○○，足以貶損其等之人格及社會評價。
  ㈧於110年7月9日上午6時15分、16分、7時9分許，行經上開不
    特定多數人得共見共聞之地點，接續以「破麻破麻、幹你娘
    老雞歪」、「破麻請講話」等語，辱罵甲○○、乙○○，足以貶
    損其等之人格及社會評價。嗣因甲○○、乙○○不堪長期受辱，
    而於110年7月13日具狀向臺灣雲林地方檢察署提出告訴，始
    查悉上情。
二、案經甲○○、乙○○訴由臺灣雲林地方檢察署檢察官指揮雲林縣
    警察局臺西分局報告偵查起訴。
    理  由
壹、程序部分：
一、被告以外之人於審判外之言詞或書面陳述，除法律有規定者
    外，不得作為證據，刑事訴訟法第159條第1項固有明文。惟
    被告以外之人於審判外之陳述，雖不符刑事訴訟法第159條
    之1至之4之規定，而經當事人於審判程序同意作為證據，法
    院審酌該言詞陳述或書面陳述作成時之情況，認為適當者，
    亦得為證據；當事人、代理人或辯護人於法院調查證據時，
    知有第159條第1項不得為證據之情形，而未於言詞辯論終結
    前聲明異議者，視為有前項之同意，同法第159條之5亦定有
    明文。查本判決據以認定犯罪之被告以外之人於審判外之言
    詞及書面陳述，雖屬傳聞證據，然公訴人、被告戊○○於本院
    準備程序及審理時對於該等證據之證據能力，均表示同意作
    為證據（本院卷第95頁、第138頁），復於言詞辯論終結前
    亦未聲明異議，本院審酌該等證據資料作成時之情況，核無
    違法取證或其他瑕疵，認為以之作為證據為適當，上開具傳
    聞性質之相關證據資料，自得做為證據。
二、本判決所引用之其餘非供述證據，並無證據證明係公務員違
    背法定程序所取得，亦無顯有不可信之情況，且經本院於審
    理期日提示予被告辨識而為合法調查，自均得作為本判決之
    證據。
貳、認定犯罪事實所憑之證據及理由：
一、訊據被告固坦承於犯罪事實欄一、㈠至㈧所示時間，行經告訴
    人甲○○、乙○○住處周邊道路時，口出如犯罪事實欄一、㈠至㈧
    所示言語等語，惟矢口否認有何公然侮辱犯行，辯稱：我不
    是要罵告訴人2人，是在罵告訴人2人住處附近的友人許平宗
    ，因為我要許平宗慢慢復健不要著急，他反駁我，我生氣才
    會朝許平宗住處罵他云云。經查：
  ㈠告訴人甲○○、乙○○同住於雲林縣○○鄉○○村○○○00號，該址後方
    道路旁、門牌號碼為雲林縣○○鄉○○村○○○00號之矮房子為許
    平宗及其母親住處；被告曾於犯罪事實㈠至㈧所載時、地，口
    出上揭言語，且當場為告訴人甲○○、乙○○所聽聞等事實，業
    據被告於偵訊、本院準備程序及審理時中坦承不諱（他卷第
    165至166頁；本院卷第93至94頁、第96頁），核與證人即告
    訴人甲○○、乙○○於警詢、偵訊及本院審理時、證人丁○○於本
    院審理時之證述相符（他卷第123至127頁、第129至133頁、
    第165至167頁；本院卷第150頁、第151至152頁、第164至19
    0頁），並有雲林縣門牌電子地圖查詢系統1紙、錄影影像檔
    案光碟2片、本院勘驗該光碟內容之勘驗筆錄1份及影像截圖
    2紙在卷可參（光碟存放於他卷證物袋；本院卷第139至149
    頁、第209頁、第211頁、第213頁），是此部分事實均堪認
    定。
  ㈡公然侮辱罪之成立，其對象固以特定或可得特定之人為限，
    但不以指明姓名為必要，如就行為人表示之旨趣以及其他情
    事綜合觀察，得推知其所指為何人者，即足當之。查被告以
    犯罪事實欄一、㈠至㈧所載言詞所指摘對象確為告訴人2人之
    事實，業據證人甲○○、乙○○於警詢、偵訊均指證歷歷，證人
    甲○○並於本院審理時證稱：我們住在72號後面房間，從後面
    的門出入，72號後方圍牆內的空地也是我們的活動範圍，被
    告從我們家後面騎車過去就一直罵，影片大部分是乙○○拍的
    ，有時候我會在旁邊輔助她拍攝，被告出現時大部分是我們
    2個人一起，因為被告會發出一些聲音或是特別大聲來罵我
    們，我就會聽到，我姐姐會跟我說趕快開手機或相機拿給她
    ，所以被告罵我們時我幾乎都在場。被告是在罵我們2人，
    因為我跟姐姐都在那裡，被告會看一下我們再罵，被告雖然
    有時候面向矮房（指許平宗住處）罵，但他跟矮房的住戶（
    即許平宗及其家人）很好，那是被告的乾媽，所以根本不可
    能會罵他們。被告說「冊讀那麼高要死」這句話是在講我，
    我們原本跟被告沒有糾紛，但被告曾經在105年駕車衝撞我
    跟姐姐，姐姐曾經說如果再罵我們就給你怎樣，不敢講說提
    告他，但我知道姐姐的意思，我們不曾跟被告說要他罵我們
    ，如果不這樣做就會對被告不利，我們根本不認識被告的太
    太、女兒。被告來罵我們的時候幾乎是一個人，沒有看到其
    他人等語（見本院卷第164至180頁）；證人乙○○於本院審理
    時亦證稱：我跟妹妹在103年搬回雲林，原本不認識被告，
    是105年5月7日那天晚上被告開車作勢衝撞我們，後來就是1
    09年11月判決的公然侮辱及恐嚇案件，被告是因為法院判決
    而遷怒我們。影片大部分是我拍的，有可能我們同時拍，只
    是挑拍的比較好的影片出來交給警察。我們住在後面房間，
    活動的範圍就是後面的廣場，被告機車聲音很大聲，有時候
    會按喇叭，有時候噗很大聲，我們就會知道被告來了，被告
    是故意來罵我跟妹妹，因為當時都沒有其他村民或鄰居在附
    近走動，只有我跟妹妹。我跟妹妹不曾要被告罵我們破麻、
    幹你老母這些話，被告跟許平宗關係很好，不可能會罵他等
    語（見本院卷第181至190頁）。本院審酌證人即告訴人甲○○
    、乙○○於本院審理時，經具結以擔保其陳述之真實性，經兩
    造交互詰問、直接審理結果，並無瑕疵可指，且證人甲○○、
    乙○○面對被告之當庭質疑亦能坦然面對，且與其等先前警詢
    及偵訊筆錄所述相符，復參佐被告於105年間，曾因駕車作
    勢衝撞告訴人2人，經本院以106年簡字第36號判處有期徒刑
    2月確定；另於109年間，因公然侮辱、恐嚇告訴人2人，經
    本院以109年度易字第344號判處拘役30日、50日，定應執行
    拘役70日確定，有該案判決及臺灣高等法院被告前案紀錄表
    各1份在卷足憑，足見被告與告訴人2人間確有嫌隙，堪認證
    人甲○○、乙○○前揭證言應堪採信。
  ㈢復經本院於審理中勘驗告訴人2人提供之錄影影像畫面，結果
    略以：
　A.編號⑹資料夾：
    檔案名稱：「戊○○騎機車往我們後圍牆方向來，邊騎邊辱罵
    我們：老雞歪，沒有人要幹妳00000000-000000」（即起訴
    書附表編號15部分）：
    影片長度：6秒。內容：被告騎著機車沿告訴人住家後道路
    前進（影片畫面由右至左），朝右看，口中唸著：「老機歪
    ，沒人要來幹你。」
  B.編號⑾資料夾：
    檔案名稱：「戊○○邊走回去邊噍：「幹你娘」並賣乖說「不
    要害人」00000000-000000」（即起訴書附表編號14部分）
    ：
　　影片長度：27秒。內容：被告走路經過告訴人住宅後方（錄
    影畫面由右至左），口中並唸到：「不要害人，不要害人，
    幹，不要害人，你就不要害人啦，唉。」
　C.編號⑽資料夾：
    檔案名稱：「戊○○機車繞道停在後圍牆的十字路口對著我們
    辱罵幹噍(辱罵幹噍內容寫在自述狀裡)00000000-000000」
    （即起訴書編號13部分）：
    影片長度：25秒。內容：被告騎乘機車停置於路上，口中唸
    到：「有人幹卡贏你沒人幹啦，幹你娘老雞歪喔，冊讀那麼
    高要死嗎，要出來害人嗎？你娘臭雞歪啦，有人幹卡贏沒有
    幹啦，怎樣，幹你娘、破麻。」後再騎乘機車離去（錄影畫
    面由右至左）。
　D.編號⑷資料夾：
    影片名稱：「戊○○騎著501-JQZ紅色機車來到我們後圍牆邊
    辱罵我們：破麻、老雞歪00000000-000000」」（即起訴書
    編號12部分）：
　　影片長度：17秒。內容：被告騎著機車沿告訴人住家後道路
    經過（影片畫面由右至左），被告朝右看，在經過綠色鐵皮
    屋時口中唸著：「破麻、老機歪。」
  E.編號⑼資料夾：
　　影片名稱：「戊○○從親戚家邊騎出來，邊騎邊幹噍辱罵我們
    ：你娘，破麻就是破麻，欠人幹就是欠人幹、幹你娘老雞歪
    00000000-000000」（即起訴書附表編號11部分）：
　　影片長度：10秒。內容：錄影時間為夜間，被告發動機車並
    騎乘機車向錄影畫面右方行駛，口中並唸到：「…破麻就破
    麻啦，欠人幹就欠人幹啦，幹你娘老雞歪。」
　F.編號⑶資料夾：
　⒈影片名稱：「戊○○在我們後圍牆邊轉折來轉折去，辱罵我們
    ：破麻破麻，破麻破麻，難怪雞歪沒人幹、就是這樣000000
    00-000000」（即起訴書附表編號8部分）：
　　影片長度：31秒。內容：拍攝者站在圍牆內，被告騎乘機車
    並不斷亂按機車喇叭行駛至告訴人住家圍牆邊（影片畫面由
    右至左），先迴轉至告訴人住家圍牆邊，口中喃喃唸著：「
    破麻啦、破麻啦。」後再迴轉離去，口中唸著：「破麻啦、
    破麻啦，難怪她機歪沒有給人幹是嗎？」
　⒉影片名稱：「戊○○從北邊來到我們後圍牆邊辱罵我們：破麻
    ，破麻00000000-000000」（即起訴書附表編號9部分）：
　　影片長度：20秒。內容：拍攝者站在圍牆內，被告騎著機車
    鳴按喇叭沿告訴人住家左側道路經過（影片畫面由右至左）
    ，經過拍攝者時口中唸著：「破麻、破麻。」再轉入影片中
    前方巷子。
　⒊影片名稱：「戊○○繞到我們的後圍牆來辱罵我們：破麻有
    在嗎00000000-000000」（即起訴書編號10部分）：
　　影片長度：5秒。內容：被告騎著機車沿告訴人住家後道路
    經過（影片畫面由左至右），口中唸著：「破麻有在嗎？」
  G.編號⑴資料夾：
　⒈影片名稱：「戊○○機車靠近我們後圍牆邊大聲剎車，幹噍辱
    罵我們破麻，幹你老母00000000-000000」（即起訴書附表
    編號1部分）：
　　影片長度：7秒。內容：被告騎著機車煞停並沿告訴人住家
    後道路經過（影片畫面由右至左），口中唸著：「破麻啦，
    幹你娘」。
  ⒉影片名稱：「戊○○先停車戴上口罩，再騎到我們後圍牆來辱
    罵我們：破麻，很多人喊呼叫破麻，呼叫破麻，講對了答又
    ，呼叫破麻00000000-000000」（即起訴書附表編號2部分）
    ：
　　影片長度：46秒。內容：被告騎機車於告訴人住家附近臨停
    ，戴上口罩後再慢慢騎機車沿著告訴人住家後道路經過（影
    片畫面由右至左），口中唸著：「破麻…，呼叫破麻，破麻
    、呼叫破麻，講對的答又，呼叫破麻。」到路口之後右轉快
    速離開。
　⒊影片名稱：「戊○○機車先叭出聲、再靠近我們後圍牆辱罵我
    們：破麻、破麻，答又00000000-000000」（即起訴書附表
    編號3部分）：
　　影片長度：16秒。內容：被告戴著口罩（未戴安全帽）騎著
    機車沿告訴人住家後道路經過（影片畫面由右至左），經過
    告訴人住家時放慢速度並鳴按機車喇叭，刻意朝右方看，口
    中唸著：「破麻、破麻，請答又」。
　⒋影片名稱：「戊○○從南邊騎過來辱罵我們：破麻、請講話，
    破麻、請講話00000000-000000」（即起訴書附表編號5部分
    ）：
　　影片長度：6秒。內容：被告騎著機車（未戴安全帽）沿告
    訴人住家後道路經過（影片畫面由左至右）車速頗快，口中
    唸著：「破麻請講話，破麻請講話。」
　⒌影片名稱：「從西邊騎過來辱罵我們：破麻、請講話0000000
    0-000000」（即起訴書附表編號4部分）：
　　影片長度：12秒。內容：拍攝影片者走到圍牆左側前方，被
    告騎著機車沿告訴人住家左側道路經過（影片畫面由右至左
    ），口中唸著：「破麻請講話。」
　H.編號⑵資料夾：
　⒈影片名稱：「戊○○機車停在我們後圍牆一直叭，在轉折離開
    前辱罵我們：破麻、幹你娘老雞歪00000000-000000」（即
    起訴書附表編號6部分）：
　　影片長度：19秒。內容：告訴人持錄影設備由屋內至屋外拍
    攝，可聽見機車喇叭聲長按，至屋外後可見被告騎機車由告
    訴人住家左側道路經過（影片畫面先由左至右，再右轉轉入
    前方巷子內），被告口中唸著：「破麻，幹你娘老雞歪。」
  ⒉影片名稱：「戊○○機車繞到我們後圍牆來辱罵幹噍我們：破
    麻、破麻、幹你娘老雞歪00000000-000000」(即起訴書附表
    編號6部分）：
    影片長度：12秒。內容：被告騎著機車沿告訴人住家左側道
    路經過（影片畫面由右至左），在經過拍攝影片者時有放慢
    速度，經過之後口中唸著：「破麻、破麻，幹你娘老雞歪。
    」
  ⒊影片名稱：「戊○○騎機車到我們後面圍牆邊，辱罵我們：破
    麻請講話，再轉到南面他妹婿家的方向回去00000000-00000
    0」（即起訴書附表編號7部分）：
 　 影片長度：22秒。內容：影片中先聽見機車引擎聲及長按喇
    叭聲，被告騎著機車由告訴人住家左側道路經過（影片畫面
    由左至右），口中唸著：「破麻請講話。」再左轉轉入前方
    道路。
　㈣上開勘驗結果，有本院勘驗筆錄在卷可稽（見本院卷第139至
    149頁）。被告於上揭言論中，固未具體指明辱罵之對象為
    何人，亦非直接面對告訴人2人加以辱罵，然審酌上開地點
    均位於告訴人2人住處附近，現場咫尺周邊僅有告訴人2人在
    場並錄影，被告騎車或徒步行經告訴人2人住處周邊道路時
    ，刻意大聲按鳴喇叭、猛加油門發出巨大引擎聲響，並於行
    進間提高音量口出上揭言語等情，顯見被告知悉告訴人2人
    在家，企圖引起告訴人2人注意，該等言語乃係針對告訴人2
    人，且有意使告訴人2人聽聞無訛。且稽之上述犯罪事實所
    指「破麻」、「難怪雞歪沒人幹」、「老雞歪」等語，均係
    常見侮辱女性之言詞，實可自被告上開侮辱性言語，而知被
    告確係以上開侮辱性言語辱罵告訴人2人等甚明。是被告縱
    未指名道姓或直接面對告訴人2人辱罵，仍無礙於此部分認
    定。
　㈤證人即廣溝村村長丁○○於本院審理時證稱：甲○○、乙○○會罵
    人，我也被他們罵過，但我沒有聽到甲○○、乙○○2人罵被告
    ，也沒有聽到被告罵甲○○、乙○○「破麻」、「幹你娘老雞歪
    」。我在家裡聽不到告訴人2人罵人，有出來經過她們才會
    罵。被告跟我說甲○○、乙○○有罵他女兒，我有跟被告說不要
    理她們。照片中2間矮房子都是許平宗的房子，門牌95號，
    被告太太認許平宗媽媽為乾媽，被告也跟著叫媽媽，被告很
    常去許平宗家看許平宗的媽媽，他跟許平宗及其家人關係很
    好，許平宗因為中風，現在還在復健中，被告不會罵許平宗
    「破麻」或「幹你娘老雞歪」，「破麻」是在罵女生的話，
    被告臉朝許平宗家罵「破麻」，不是罵許平宗，他跟許平宗
    沒有怎樣，不會去罵他，但是不是在罵甲○○、乙○○我不知道
    ，我只知道因為甲○○、乙○○常在罵人，被告這樣罵是要罵回
    去，村裡只有被告會這樣跟甲○○、乙○○對罵等語（本院卷第
    149至164頁），佐以卷附上開雲林縣門牌電子地圖查詢系統
    ，證人丁○○住處距離告訴人2人住處直線距離約98.8公尺，
    足見證人丁○○應係行經告訴人2人住處才能見聞告訴人2人之
    動靜，而證人丁○○亦僅概括證稱告訴人2人罵人乙情，但對
    於告訴人2人辱罵之內容、時地等均無從具體特定，自難遽
    認為真，況依前揭勘驗筆錄所載，均未錄得告訴人2人與被
    告發生口角爭執，甚至出言侮辱被告之情，縱認告訴人2人
    與被告或鄰里間居民相處不睦乙情屬實，然證人丁○○前揭證
    述，尚不足以佐憑被告所辯其於犯罪事實㈠至㈧所示時、地，
    曾遭告訴人2人辱罵乙情。況且告訴人2人是否有公然侮辱被
    告之行為，被告自可另行訴由檢警機關偵辦，自不得以辱罵
    告訴人2人作為阻卻本罪違法之理由，附此敘明。
　㈥至被告於偵訊時辯稱：我心情不好，在路上自言自語亂罵，
    並不是針對告訴人等語（他卷第167頁），嗣於本院準備程
    序時辯稱：我每次騎車過去她們就我叫罵人，如果沒有罵他
    們，我老母、女兒會被人家幹，我沒有罵會變成不孝，所以
    我才依照他們要求罵三字經，是她們教唆我罵人，而我是騎
    車看前面罵，並沒有轉頭過去罵告訴人，是她們陷害我等語
    （本院卷第93至94頁），末於本院審理時則辯稱：有時候我
    是心情不好，騎機車自己罵，有時候是對著矮房子罵，我是
    罵許平宗，不是罵告訴人2人等語（本院卷第139至149頁）
    。是被告對於其何以在告訴人2人住處外出言辱罵之緣由，
    前後反覆不一，可信度令人質疑；又查許平宗為男性，被告
    與許平宗相識約20餘年，許平宗於110年夏天中風住院月餘
    ，其見出院後之許平宗急於復健亂吃藥，與許宗平吵架，才
    辱罵許宗平等情，業據被告供陳在卷（本院卷第194頁），
    足見被告與許平宗為多年好友，且甚為關心許平宗，衡以其
    等情誼匪淺，即使被告不樂見許平宗病後調養身體之方法躁
    進，亦應會以委婉之方式規勸許平宗，豈有無故在行經許平
    宗住處時辱罵許平宗之理，且觀諸犯罪事實㈠、㈡部分犯行時
    間分別為110年1月18日、4月22日，斯時許平宗尚未罹病，
    是被告所辯，已與常情有違，況被告經本院質問其為何辱罵
    許平宗「不要害人」、「冊讀那麼高要死」等語，被告旋即
    改口稱罵「臭雞歪」是在罵許平宗，「不要害人」、「冊讀
    那麼高要死」等語不是罵許平宗，是跟許平宗聊天後離開時
    罵等語（本院卷第196至197頁），然觀之前揭勘驗筆錄所載
    ，被告於110年6月29日晚間8時56分許辱罵「你娘，破麻就
    是破麻，欠人幹就是欠人幹，幹你娘老然歪」等語時、7月4
    日晚間6時54分許辱罵「破麻有在麼」等語時、7月5日中午1
    2時48分許辱罵「破麻請講話」等語時、同日下午1時24分許
    辱罵「破麻請講話、破麻請講話」等語時、7月9日上午6時1
    5分許辱罵「破麻破麻，幹你娘老雞歪」等語時，均非站立
    或行經許平宗住處外，與被告所辯其係於騎車離開許平宗住
    處時針對許宗平辱罵乙節，顯不相符，顯見被告此部分所辯
    刻意模糊其詞；復佐以證人丁○○證稱被告不會罵許平宗等語
    明確如上，由上勾稽，堪認被告辱罵之對象顯非針對許平宗
    所為。再者，被告所為前揭辱罵之內容均涉及侮辱女性之用
    語，其中亦曾提及「書讀那麼高要死」、「不要害人」等語
    ，且被告為前揭行為時周遭並無其他行人或車輛，被告行經
    告訴人2人住處附近時，卻有蓄意按鳴喇叭、猛加油門等舉
    措，此亦經證人甲○○、乙○○證述明確，並有上開勘驗筆錄可
    憑，並於行經告訴人2人住處後方時高聲為上開侮辱女性之
    言語，由此益徵被告上開言語所指涉之對象就是與被告前有
    糾紛之告訴人2人。另被告雖辯稱係告訴人2人要求其辱罵云
    云，然此經證人甲○○、乙○○2人明確否認（出處同前），且
    依前開勘驗筆錄所載，並未見有被告所指述遭告訴人2人辱
    罵及告訴人2人令被告辱罵其等等情，是被告辯稱其並非罵
    告訴人2人，而係自言自語或辱罵許平宗云云，要無可採。
　㈦刑法所稱之侮辱，係指侮弄辱罵，申言之，凡以粗鄙之言語
    、舉動、文字、圖畫等對他人侮謾辱罵，或為其他輕蔑人格
    之一切行為屬之，衹須有減損或貶抑被害人之聲譽、人格及
    社會評價之虞為已足，不以實已發生損害為必要。而「老雞
    歪」、「沒人要幹你」、「不要害人」、「幹」、「出來害
    人」、「幹你娘」、「破麻」、「你娘臭雞歪」、「破麻老
    雞歪」、「欠人幹」、「幹你老母」等詞，在社會通念及口
    語意義上，係對他人人格泛稱之貶損辱詞，或係對他人行為
    、道德負面評價，客觀上足使受辱罵者感到難堪與屈辱，且
    此文句即係基於攻擊性，顯然具有輕蔑、嘲諷、貶抑他人人
    格之意涵，對於見聞者亦能體認陳述人係以該言語作人身攻
    擊，足使他人在精神上、心理上感受到難堪或不悅，而貶損
    其名譽、尊嚴之評價，是被告前揭言詞符合「侮辱」要件無
    訛。
　㈧刑法上之公然侮辱罪，所謂「公然」係指不特定多數人或多
    數人得以共見共聞之狀態，不以實際上已共見或共聞為必要
    ，且衹須侮辱行為足使不特定人或多數人得以共見共聞，即
    行成立（司法院院解字第2179號解釋意旨參照）。查被告出
    言辱罵告訴人2人時，被告係行經不特定人得出入之公共場
    合即告訴人等人住處周邊道路乙節，業據告訴人2人證述明
    確，並有前開勘驗筆錄及雲林縣警察局臺西分局110年11月1
    7日雲警西偵字第1100016982號函附告訴人等人住處現場繪
    製圖1份可佐（見本院卷第51至53頁、第139至149頁），且
    為被告所是認。則被告係於多數人得以共見共聞之公然狀況
    下，出言對告訴人2人為前揭辱罵之言詞，足堪認定。
　㈨當事人、代理人、辯護人或輔佐人聲請調查之證據，法院認
    為不必要者，得予駁回之，刑事訴訟法第163條之2第1項定
    有明文。而與待證事實無重要關係者及待證事實已臻明確無
    再調查之必要者，依該條第2項第2款、第3款之規定，即屬
    不必要調查之證據。查被告雖曾請求傳喚許平宗到庭作證，
    欲證明其並未辱罵告訴人2人等語（見本院卷第190至191頁
    ）。然依前述證人甲○○、乙○○、丁○○之證述及本院勘驗筆錄
    及影像截圖等事證，認本案待證事實已臻明瞭，揆諸前揭規
    定，本院認被告上開聲請調查之證據並無調查之必要，應予
    駁回。
　㈩綜上所述，被告上開所辯顯屬事後卸責之詞，不足採信。本
    案事證明確，被告所犯上開公然侮辱犯行均堪認定，皆應依
    法論科。
二、論罪科刑之理由：
  ㈠核被告就犯罪事實㈠至㈧所為，均係犯刑法第309條第1項公然
    侮辱罪。
  ㈡刑法上所謂之接續犯，係指行為人基於單一犯罪之目的，於
    同一時、地，或密切接近之時、地，實行相同犯罪構成要件
    之作為，侵害同一法益，而各相同作為之獨立性極為薄弱，
    依一般社會之健全觀念，難以將之強行分開，允宜予以包括
    合併，給予一個法律評價，較為合理。查被告於犯罪事實㈠
    至㈢、㈤所示時、地，各以上開言語侮辱告訴人2人，係就同
    一犯罪構成事實，本於單一犯意，於密接之時間在相同地點
    接續進行，侵害同一法益，為接續犯，各僅能論以一公然侮
    辱罪；另被告於犯罪事實㈥所示110年7月4日對告訴人2人言
    詞侮辱之3次行為、犯罪事實㈦所示之110年7月5日對告訴人2
    人言詞侮辱之之5次行為、犯罪事實㈧所示之110年7月9日對
    告訴人2人言詞侮辱之2次行為，其各該日之各次行為均在同
    一日，且在相同地點接續為之，又侵害對象、手法、法益均
    相同，堪認係各基於單一犯意決意所為，各該日之各次行為
    獨立性極為薄弱，依一般社會健全觀念，難以強行分開，是
    於刑法評價上，以視為數個舉動之接續施行，合為包括之一
    行為予以評價較為合理，從而均應成立接續犯，僅論以一罪
    。
  ㈢被告就上開犯罪事實㈠至㈧部分，係以一行為同時辱罵告訴人2
    人，為想像競合犯，均應依刑法第55條前段之規定，從一重
    處斷。
  ㈣被告所犯上開8罪間，犯意各別，行為互殊，應分論併罰。
  ㈤刑法第309條公然侮辱罪，其法定本刑為「拘役或9千元以下
    罰金」，並非法定最重本刑為有期徒刑以上之刑之罪。是被
    告既非再犯法定最重本刑為有期徒刑以上之刑之罪，依上開
    規定及說明，自無論以累犯之餘地，檢察官認被告均應論以
    累犯，容有誤會，附此敘明。
  ㈥爰審酌被告與告訴人2人為同村庄鄰里關係，不思理性、和平
    溝通解決彼此糾紛，竟多次在不特定多數人得以共見共聞之
    告訴人2人住處周邊道路上，恣意以前揭言語辱罵告訴人2人
    ，使告訴人2人長期處於言語霸凌陰影之下，已達致使告訴
    人2人感到難堪、貶損其等人格尊嚴及名譽之程度，顯然欠
    缺尊重他人之觀念，所為實非足取，兼衡被告犯後始終否認
    犯行之態度，且迄今未與告訴人2人達成和解，其所犯所生
    損害尚未獲得減輕，暨佐以被告自陳國中畢業之智識程度、
    目前無業、育有3名子女之家庭生活經濟狀況、本案犯罪動
    機、手段、目的及犯罪所生之危害等一切情狀，分別量處如
    附表所示之刑，並均依刑法第41條第1項前段規定，諭知易
    科罰金之折算標準，並考量犯罪態樣、侵害對象相同及各次
    犯行時間間隔等情，依刑法第51條第6款，定其應執行之刑
    如主文所示及諭知易科罰金之折算標準。
據上論斷，應依刑事訴訟法第299條第1項前段，刑法第309條第1
項、第41條第1項前段、第51條第6款，刑法施行法第1條之1第1
項，判決如主文。
本案經檢察官丙○○提起公訴，檢察官蕭仕庸到庭執行職務。
中　　華　　民　　國　　111 　年　　2 　　月　　21　　日
                  刑事第六庭  法  官  鍾世芬
以上正本證明與原本無異。
如不服本判決應於收受判決後20日內向本院提出上訴書狀，並應
敘述具體理由；其未敘述上訴理由者，應於上訴期間屆滿後20日
內向本院補提理由書（均須按他造當事人之人數附繕本）。「切
勿逕送上級法院」。
                              書記官　李沛瑩
中　　華　　民　　國　　111 　年　　2 　　月　　23　　日
附錄本案論罪科刑法條全文：
中華民國刑法第309條
公然侮辱人者，處拘役或9千元以下罰金。
以強暴犯前項之罪者，處1年以下有期徒刑、拘役或1萬5千元以
下罰金。
附表：
編號 犯罪事實 所犯之罪及宣告刑 1 犯罪事實㈠所示 犯公然侮辱罪，處拘役貳拾日，如易科罰金，以新臺幣壹仟元折算壹日。 2 犯罪事實㈡所示 犯公然侮辱罪，處拘役貳拾日，如易科罰金，以新臺幣壹仟元折算壹日。 3 犯罪事實㈢所示 犯公然侮辱罪，處拘役參拾日，如易科罰金，以新臺幣壹仟元折算壹日。 4 犯罪事實㈣所示 犯公然侮辱罪，處拘役貳拾日，如易科罰金，以新臺幣壹仟元折算壹日。 5 犯罪事實㈤所示 犯公然侮辱罪，處拘役貳拾日，如易科罰金，以新臺幣壹仟元折算壹日。 6 犯罪事實㈥所示 犯公然侮辱罪，處拘役參拾日，如易科罰金，以新臺幣壹仟元折算壹日。 7 犯罪事實㈦所示 犯公然侮辱罪，處拘役肆拾日，如易科罰金，以新臺幣壹仟元折算壹日。 8 犯罪事實㈧所示 犯公然侮辱罪，處拘役參拾日，如易科罰金，以新臺幣壹仟元折算壹日。